【裁判字號】    99,監,259
【裁判日期】    990608
【裁判案由】    選定會同開具財產清冊之人
【裁判全文】
臺灣板橋地方法院民事裁定               99年度監字第259號
聲  請  人  甲○○
相  對  人  乙○○○
上列當事人間聲請指定受監護宣告人之會同開具財產清冊之人事
件，本院裁定如下：
    主  文
指定丙○○為受監護宣告人乙○○○之會同開具財產清冊之人。
程序費用由聲請人負擔。
    理  由
一、按法院為監護之宣告時，應依職權就配偶、四親等內之親屬
    、最近一年有同居事實之其他親屬、主管機關、社會福利機
    構或其他適當之人選定一人或數人為監護人，並同時指定會
    同開具財產清冊之人，修正後之民法第1111條第1 項定有明
    文。
二、聲請意旨略以：聲請人為相對人即受監護宣告人乙○○○之
    配偶李清坡之妹，相對人因智能退化，無能力處理自己之事
    務，業經鈞院以97年度禁字415 號裁定宣告禁治產，聲請人
    並經鈞院以98年度監字第89號選定為相對人之監護人在案。
    茲因相對人之配偶李清坡過世後，相對人與其子女共同繼承
    李清坡之不動產，惟因相對人未經法院指定會同開具財產清
    冊之人，致聲請人無法處分相對人之不動產以為相對人之安
    養、照顧，爰聲請准予指定受監護宣告人之長媳莊碧霞為會
    同開具財產清冊之人等語，並提出親屬系統表暨同意書、戶
    籍謄本等件為證。
三、按民法總則中華民國97年5 月2 日修正之條文施行前，已為
    禁治產宣告者，視為已為監護宣告；繫屬於法院之禁治產事
    件，其聲請禁治產宣告者，視為聲請監護宣告；聲請撤銷禁
    治產宣告者，視為聲請撤銷監護宣告；並均於修正施行後，
    適用修正後之規定，民法總則施行法第4 條定有明文。上開
    按民法總則中華民國97年5 月2 日修正之條文，於98年11月
    23日施行，故相對人乙○○○應視為已受監護宣告，合先敘
    明。
四、經查，聲請人主張其為相對人即受監護宣告人乙○○○之配
    偶李清坡之妹，相對人前經本院以97年度禁字415 號裁定宣
    告禁治產，聲請人並經本院以98年度監字第89號選定為相對
    人之監護人在案等情，業據聲請人提出戶籍謄本為證，並經
    本院依職權調取本院97年度禁字415 號、98年度監字第89號
    卷宗核閱無訛。又聲請人主張相對人未經法院指定會同開具
    財產清冊之人，現須為相對人指定會同開具財產清冊之人，
    以便監護人處分相對人不動產，聲請人乃聲請指定相對人之
    長媳莊碧霞為其會同開具財產清冊之人之事實，業據聲請人
    提出戶籍謄本、親屬系統表暨同意書等件為證，自堪信為真
    實。本院參酌莊碧霞為相對人之長媳，亦有意願擔任會同開
    具財產清冊之人，揆諸上開規定意旨，聲請人聲請指定莊碧
    霞為相對人之會同開具財產清冊之人，核無不合，應予准許
    ，爰裁定如主文所示，以應實際需要。
五、依非訟事件法第21條第1 項前段，裁定如主文。
中    華    民    國    99    年    6     月    8     日
                  家事庭  法  官  郭光興
以上正本係照原本作成
如對本裁定抗告須於裁定送達後10日內向本院提出抗告狀
中    華    民    國    99    年    6     月    8     日
                          書記官  簡維萍

司法院資訊處製作；財團法人民間司法改革基金會備份。
